臺灣桃園地方法院刑事判決　　　　　 100年度審訴字第1216號
公　訴　人　臺灣桃園地方法院檢察署檢察官
被　　　告　湯權
上列被告因違反毒品危害防制條例案件，經檢察官提起公訴（99
年度毒偵字第6338號），被告於準備程序進行中，就被訴事實為
有罪之陳述，經本院告知簡式審判程序意旨，並聽取當事人之意
見後，本院合議庭裁定依簡式審判程序審理，判決如下：
    主  文
湯權施用第一級毒品，處有期徒刑柒月，扣案之第一級毒品海
洛因壹包含袋（驗餘淨重貳點肆公克）沒收銷燬之，注射針筒貳
支均沒收；又施用第二級毒品，處有期徒刑月；應執行有期徒
刑捌月，扣案之第一級毒品海洛因壹包含袋（驗餘淨重貳點肆公
克）沒收銷燬之，注射針筒貳支均沒收。
    事實及理由
一、犯罪事實：
    湯權前於民國88年間因施用毒品案件，經臺灣新竹地方法
    院以88年度毒聲字第1472號裁定送觀察、勒戒後，因認無繼
    續施用毒品傾向，於90年1 月8 日執行完畢釋放出所，並經
    臺灣臺東地方法院檢察署檢察官以89年度毒偵字第594 號為
    不起訴處分確定。湯權另有下列犯行：(1)因違反肅清煙毒
    條例案件，經本院以83年度訴字第1540號判決判處有期徒刑
    3 年4 月確定；(2)復因違反槍砲彈藥刀械管制條例等案件，
    經本院以83年度訴字第1356號判決各判處有期徒刑1 年4 月
    、1 年2 月、4 月，定應執行有期徒刑2 年8 月確定；前開
    (1)、(2)數罪嗣經本院以84年度聲字第477 號裁定合併定應執
    行有期徒刑5 年5 月確定，入監執行後，於85年6 月29日縮
    短刑期假釋出監併付保護管束，旋遭撤銷假釋，所餘殘刑3
    年4 月又10日；(3)又於86年間因非法持有化學合成麻醉藥品
    案件，經本院以86年度訴字第1095號判決判處有期徒刑8 月
    確定；(4)再於91年間因傷害案件，經本院以91年度壢簡字第
    1064號判決判處有期4 月確定；(5)更於92年間（即上開觀察
    、勒戒執行完畢釋放出所後5 年內）因施用毒品等案件，經
    本院以92年度毒聲字第1390號裁定送觀察、勒戒，於93年6
    月15日因送監執行釋放出所，該次施用毒品犯行並經本院以
    93年度訴字第1150號判決分別判處有期徒刑8 月、5 月，定
    應執行有期徒刑1 年確定；上揭(3)、(5)等罪嗣經本院以96年
    度聲減字第4814號裁定各減刑2 分之1 ，併就(5)之2 罪定應
    執行有期徒刑6 月確定；前揭(1)、(2)等罪所餘殘刑3 年4 月
    又10日、(3)、(4)2 罪有期徒刑4 月、4 月及(5)罪應執行刑有
    期徒刑6 月經入監接續執行後，於96年10月22日因徒刑易科
    罰金執行完畢出監；(6)繼於92年間因恐嚇案件，經本院以94
    年度易字第181 號判決判處有期徒刑2 年，上訴後，經臺灣
    高等法院以97年度上易字第136 號判決駁回上訴而確定，現
    仍在監執行中，是於本案不構成累犯（因上開(5)、(6)等2 案
    件合於定應執行刑之要件，是在未裁定前已先執行之有期徒
    刑之罪，將因嗣後合併他罪定應執行刑之結果，僅能扣除已
    執行之有期徒刑部分，而不能認為已執行完畢，仍不構成累
    犯，最高法院99年度臺非字第285 號判決可資參照）。詎其
    猶不知悛悔，復基於個別施用第一、二級毒品之犯意，於99
    年9 月9 日14時許，在其前位於桃園縣中壢市○○街501 號
    之居所客廳內，以將第一級毒品海洛因溶於生理食鹽水注入
    針筒施打、將第二級毒品甲基安非他命置入玻璃球燒烤吸食
    煙霧之方式，施用第一級毒品海洛因、第二級毒品甲基安非
    他命各1 次。嗣於同日14時30分許起至17時許止（起訴書誤
    載為晚間10時40分許），因另案為警持搜索票及拘票在上址
    （起訴書誤載為桃園縣中壢市○○路○ 段345 巷206 號）查
    獲，並扣得其所有而供己施用之第一級毒品海洛因1 包（驗
    前淨重2.41公克，因鑑驗使用費失0.01公克，驗餘淨重2.4
    公克，含與毒品無法析離之包裝袋1 個）及其所有而供其施
    用第一級毒品犯行所用之注射針筒2 支，經其同意採集其尿
    液送驗後，呈鴉片類及安非他命類陽性反應，始悉上情。
二、證據名稱：
  (一)被告湯權於警詢、檢察官訊問及本院審理中之自白。
  (二)臺北市政府警察局偵辦毒品案件尿液檢體委驗單及台灣尖端
    先進生技醫藥股份有限公司濫用藥物尿液檢驗報告各1 份。
  (三)自願受搜索同意書、臺北市政府警察局內湖分局搜索扣押筆
    錄、扣押物品目錄表、臺北市政府政府警察局內湖分局100
    年1 月10日北市警內分刑字第10030054000 號函暨所附扣案
    證物照片2 幀與臺北市政府政府警察局內湖分局扣押物品目
    錄表、法務部調查局濫用藥物實驗室99年11月1 日調科壹字
    第09923024340 號鑑定書各1 份、臺北市政府警察局內湖分
    局扣押物品清單2 份及扣案之第一級毒品海洛因1 包（驗前
    淨重2.41公克，因鑑驗使用費失0.01公克，驗餘淨重2.4 公
    克，含與毒品無法析離之包裝袋1 個）、注射針筒2 支。
  (四)臺灣高等法院被告前案紀錄表1 份。
三、核被告所為，分別係犯毒品危害防制條例第10條第1 項之施
    用第一級毒品罪及同條第2 項之施用第二級毒品罪。被告施
    用第一級毒品前、後非法持有第一級毒品之低度行為，及施
    用第二級毒品前非法持有第二級毒品之低度行為，皆為施用
    之高度行為所吸收，均不另論罪。被告所犯上開2 罪間，犯
    意各別，行為互殊，應予分論併罰。爰審酌被告前曾因施用
    毒品案件業經觀察、勒戒2 次執行完畢，本應澈底戒除毒癮
    ，竟仍未能自新、戒斷毒癮，而一再施用足以導致人體機能
    發生依賴性、成癮性及抗藥性等障礙之第一、二級毒品，戕
    害自身健康，漠視法令禁制，並有危害社會治安之虞，實不
    宜寬縱，惟念及其犯後能坦承犯行，態度尚可，兼衡其智識
    程度、犯罪之動機、目的、手段及生活狀況等一切情狀，分
    別量處如主文所示之刑，並定其應執行之刑，以示懲儆。復
    扣案被告所有之第一級毒品海洛因1 包（驗前淨重2.41公克
    ，因鑑驗使用費失0.01公克，驗餘淨重2.4 公克，含與毒品
    無法析離之包裝袋1 個）係屬第一級毒品，有法務部調查局
    濫用藥物實驗室99年11月1 日調科壹字第09923024340 號鑑
    定書1 份附卷可稽，應依毒品危害防制條例第18條第1 項前
    段規定，沒收銷燬之，而其中包裝袋部分，依現行檢驗方式
    乃以刮除方式為之，包裝袋上仍會摻殘若干毒品無法分離，
    應一體視為毒品之部分，併依同條項前段規定，宣告沒收銷
    燬之。至鑑驗費失之毒品部分，既已滅失，爰不另為沒收銷
    燬之宣告。另扣案之注射針筒2 支均為被告所有而供其施用
    第一級毒品犯行所用之物，業據被告於本院審理中供述綦詳
    ，爰依刑法第38條第1 項第2 款規定，宣告沒收。
四、應適用之法條：
    刑事訴訟法第273 條之1 第1 項、第299 條第1 項前段、第
    310 條之2 、第454 條第1 項，毒品危害防制條例第10條第
    1 項、第2 項、第18條第1 項前段，刑法第11條、第51條第
    5 款、第38條第1 項第2 款。
五、如不服本件判決，得自收受判決送達之日起10日內，向本院
    提出上訴書狀，上訴於第二審法院。
本案經檢察官王碩志到庭執行職務。
中    華    民    國    100   年     7    月    22    日
                        刑事庭    法  官  潘怡華
以上正本證明與原本無異。
如不服本判決，應於判決送達後10日內向本院提出上訴狀（應附
繕本），其未敘述上訴理由者，應於上訴期間屆滿後20日內補提
理由書狀於本院，上訴於臺灣高等法院。
                                  書記官  戴育萍
中    華    民    國    100   年     7    月    22    日
附錄本案論罪科刑法條：
毒品危害防制條例第10條
施用第一級毒品者，處6 月以上 5 年以下有期徒刑。
施用第二級毒品者，處3 年以下有期徒刑。